臺灣彰化地方法院刑事判決　　　　　　　　　　　　　九十一年度訴字第一六五號
　　公　訴　人　臺灣彰化地方法院檢察署檢察官
　　被　　　告　甲○○
右列被告因違反毒品危害防制條例案件，經檢察官提起公訴（九十年毒偵字第四○六
三號、第四五二七號），本院判決如左：
     主  文
甲○○連續施用第一級毒品，累犯，處有期徒刑玖月，扣案之海洛因壹包（淨重零點
零參公克）沒收銷燬之，扣案之注射針筒貳支沒收；又連續施用第二級毒品，累犯，
處有期徒刑陸月。應執行有期徒刑壹年壹月；扣案之海洛因壹包（淨重零點零參公克
）沒收銷燬之，扣案之注射針筒貳支沒收。
     事  實
一、甲○○前因違反肅清煙毒條例案件，經台灣高等法院台中分院判處有期徒刑三年
    一月確定，於九十年六月一日縮短刑期執行完畢（起訴書誤載為九十年六月二十
    一日）。又因施用毒品案件，經本院裁定送觀察勒戒，結果認有繼續施用毒品之
    傾向，而由本院以八十八年度毒聲字第四八六○號裁定移送強制戒治，復經本院
    裁定停止戒治，至八十九年十一月四日停止戒治期滿未經撤銷，視為已戒治完畢
    ，復由台灣彰化地方法院檢察署檢察官於八十九年十二月一日，以八十九年度戒
    毒偵字第一四一二號為不起訴處分確定。詎甲○○仍未戒除毒癮，復基於施用海
    洛因之概括犯意，連續自九十年五月起，至九十一年一月間為止，在其位於彰化
    縣員林鎮○○里○○路二二九巷二號之家中．以針筒注射之方式，連續施用第一
    級毒品海洛因多次，平均天施用一至二次。復基於施用安非他命之概括犯意，連
    續自九十年六月間起，至九十年十一月十二日止，在其前述住所，以將安他命置
    於玻璃球上點火燒烤成煙霧狀後吸食之方式，連續施用第二級毒品安非他命多次
    ，平均約每個月施用一次。嗣甲○○分別於九十年八月二十五日二十時三十分，
    在其前述住所為警查獲，並扣得其所有供施用海洛因之注射針筒一支，又於九十
    年十一月十三日二十三時三十分許，在彰化縣員林鎮○○里○○路三二○號為警
    查獲，並扣得其所有之海洛因一包（淨重○、○三公克），及其所有供施用海洛
    因之注射針筒一支。
二、案經彰化縣警察局員林分局報請台灣彰化地方法院檢察署檢察官偵查起訴。
    理  由
一、訊據被告甲○○對於右揭事實，於本院審理中均坦承不諱，核與警方採尿送驗測
    得其「嗎啡類及安非他命類均呈陽性反應」之結果互合（按海洛因於人體代謝後
    成嗎啡類），此有彰化縣衛生局煙毒尿液檢驗成績書二紙、彰化縣警察局查獲嫌
    犯尿液編號與姓名對照表在卷可稽；又扣案之白色粉末一包經送鑑定之結果，確
    含有海洛因成分（淨重○、○三公克），有法務部調查局鑑定通知書附卷可憑，
    並有注射針筒二支扣案可證，足證被告之自白與事實相符。再查被告曾因施用毒
    品案件，經本院裁定送觀察勒戒，結果認有繼續施用毒品之傾向，而由本院以八
    十八年度毒聲字第四八六○號裁定移送強制戒治，復經本院裁定停止戒治，至八
    十九年十一月四日停止戒治期滿未經撤銷，視為已戒治完畢，復由台灣彰化地方
    法院檢察署檢察官於八十九年十二月一日，以八十九年度戒毒偵字第一四一二號
    為不起訴處分確定等情，有台灣彰化地方法院檢察署檢察官不起訴處分書、台灣
    高等法院被告全國前案紀錄表、台灣彰化地方法院檢察署刑案資料查註紀錄表在
    卷可參。本件事證明確，被告犯行堪以認定。
二、按海洛因係毒品危害防制條例第二條第二項第一款所規定之第一級毒品，安非他
    命係同條項第二款所規定之第二級毒品；被告前因施用毒品案件，經裁定移送強
    制戒治，復因停止戒治期滿未經撤銷，視為已戒治完畢，而由檢察官為不起訴處
    分後，於五年內再度施用第一級及第二級毒品，核其所為，係犯毒品危害防制條
    例第十條第一項之施用第一級毒品罪及同條第二項施用第二級毒品罪。又其施用
    第一級及第二級毒品而持有該毒品之低度行為，均為施用毒品之高度行為所吸收
    ，爰不另論罪。至被告多次施用第一、二級毒品之犯行，均時間緊接，犯罪構成
    要件亦相同，顯皆係基於概括之犯意反覆為之，均為連續犯，應各論以一罪，並
    分別依法加重其刑。被告所犯二罪，犯意各別，行為互殊，應分論併罰。另查被
    告、甲○○前因違反肅清煙毒條例案件，經台灣高等法院台中分院判處有期徒刑
    三年一月確定，於九十年六月一日縮短刑期執行完畢等情，有台灣高等法院被告
    全國前案紀錄表、台灣彰化地方法院法務部在監在押資料表在卷可稽，其於五年
    內再犯本件有期徒刑以上之二罪，均為累犯，應各依法遞加重其刑。至公訴人除
    對被告於九十年七月二十五日至同年十一月十四日或前三日內之內施用海洛因之
    犯行，及九十年十一月十四日或其前四日內某時施用安非他命之犯行加以起訴外
    ，並未論及被告之其餘犯行，惟該其餘部分與起訴部分既有連續犯之裁判上一罪
    關係，基於審判不可分之原則，本院自應一併審理之。末審酌吸毒雖係自戕行為
    ，惟對家庭及社會之影響甚大，且被告前因施用毒品案件，經強制戒治完畢後，
    仍再度施用毒品不輟，顯見其並無禁絕毒品之決心，然其於犯後坦承犯行，態度
    尚稱良好等一切情狀，量處如主文所示之刑，並定其應執行之刑，以示懲戒。至
    被告於九十年十一月十三日為警查獲時所扣得海洛因一包，被告自承係其所有，
    應依毒品危害防制條例第十八條第一項前段宣告沒收銷燬之，又其於九十年十一
    月十三日及同年八月二十五日為警查獲時各扣得注射針筒一支，被告自承為其所
    有且係供施用毒品海洛因所用，爰依法宣告沒收。
據上論斷，應依刑事訴訟法第二百九十九條第一項前段，毒品危害防制條例第十條第
一項、第二項、第十八條第一項前段，刑法第十一條前段、第五十六條、第四十七條
、第五十一條第五款、第三十八條第一項第二款，判決如主文。
本案經檢察官施教文到庭執行職務。
中      華      民  國    九十一    年      五    月    二十三      日
                                  台灣彰化地方法院刑事第三庭
                                          審判長法官    余   仕   明
                                          法      官    李   雅   俐
                                          法      官    黃   玉   齡
右正本證明與原本無異。
如不服本判決，應於判決送達後十日內向本院提出上訴狀( 須附繕本 )。
                                          法院書記官    林   憲   男
中      華      民      國    九十一    年      五    月    二十四      日
毒品危害防制條例第十條
施用第一級毒品者，處六月以上五年以下有期徒刑。
施用第二級毒品者，處三年以下有期徒刑。
毒品危害防制條例第十八條：
查獲之毒品及專供製造或施用毒品之器具，不問屬於犯人與否，均沒收銷燬之。但合
於醫藥或研究之用者，得不予銷燬。
前項合於醫藥或研究用毒品或器具之管理辦法，由法務部會同行政院衛生署定之。
